# 非经常性损益和经常性损益的不匹配

提问人：汪园花 时间：2012-11-30 15:34:11
版主，你好！请问政府项目资金补助的开支处理，如果费用化，那么请问版主费用化是经常性损益，而政府项目资金补助是非经常性损益，那两者不配比，冲减营业外支出又不合理， 那请问版主怎么账务处理比较合适？并且上市公司业绩考核是考虑净利润和扣除非经常性损益较低者来考核，那么相应这部门政府项目资金补助开支计入费用的也要剔除吗？

回答人：chenyiwei
赞同楼上网友意见。 “非经常性损益”是体现证券监管部门监管政策导向的监管指标，而不是财务报表指标。其主要突出的监管导向是：鼓励企业通过正常经营业务的稳健经营，获取稳定的、可持续的收益，而不鼓励通过正常经营业务以外的其他手段操纵利润，同时还要排除虽与正常经营业务相关但属于偶发性的项目对未来盈利能力预测的干扰。所以，为了体现监管政策导向，对不少项目的处理是不对等的，例如对收益要求列入非经常性损益，而对同一事项的损失则不列入非经常性损益。对于政府补助也是如此。